臺灣高雄地方法院刑事判決　　　　　　99年度審訴字第4487號
公　訴　人　臺灣高雄地方法院檢察署檢察官
被　　　告　黃金柱
上列被告因毒品危害防制條例等案件，經檢察官提起公訴（99年
度撤緩毒偵字第48號、99年度偵字第31822號、第32016號、第3
3336號、第33912號、第34299號），被告於準備程序進行中就被
訴事實為有罪之陳述，經本院告知簡式審判程序之旨，並聽取被
告與公訴人之意見後，裁定依簡式審判程序審理，判決如下：
    主  文
黃金柱施用第一級毒品，共二罪，均累犯，各處有期徒刑壹年；
又犯竊盜罪，共六罪，均累犯，各處有期徒刑拾月；又犯攜帶兇
器竊盜罪，累犯，處有期徒刑壹年。應執行有期徒刑柒年。
    事  實
一、黃金柱前於民國94年間，因施用毒品案件，經本院以94年度
    毒聲字第799 號裁定送觀察、勒戒後，認有繼續施用毒品之
    傾向，再以94年度毒聲字第2031號裁定令入戒治處所施以強
    制戒治，於98年4 月15日停止處分執行完畢。又於80年間，
    因肅清煙毒條例案件，經本院以80年度訴字第2112號判處有
    期徒刑3 年2 月確定，於85年5 月27日縮短刑期假釋出獄。
    復於85年間，因肅清煙毒條例案件，經本院分別以85年度訴
    字第3186號、85年度訴字第3204號判處有期徒刑3 年6 月、
    9 年確定，嗣經裁定定應執行刑為有期徒刑12年5 月，並經
    撤銷假釋，應執行殘刑有期徒刑1 年6 月又1 日，接續執行
    於93年4 月27日縮短刑期假釋出獄。又於94年間，因竊盜及
    詐欺等案件，經本院分別以94年度易字第1456號、95年度簡
    上字第480 號判處有期徒刑7 月、7 月確定，嗣經撤銷假釋
    並經減刑及定應執行殘刑為有期徒刑2 年7 月又10日，接續
    執行於99年1 月16日縮短刑期執行完畢。詎黃金柱仍不知悔
    改及戒除毒癮，而為下列行為：
  (一)基於施用第一級毒品海洛因之犯意，於99年3 月11日12時許
    ，在高雄市鹽埕區某市場廁所內，以針筒注射之方式，施用
    第一級毒品海洛因1 次。嗣於99年3 月11日15時40分許，在
    高雄市○○區○○路178 巷口，因形跡可疑為警盤查，發現
    其係毒品列管人口，經徵得其同意採集尿液送驗，結果呈嗎
    啡陽性反應。
  (二)基於施用第一級毒品海洛因之犯意，於99年3 月15日8 、9
    時許，在高雄市鹽埕區某市場廁所內，以針筒注射之方式，
    施用第一級毒品海洛因1 次。嗣於99年3 月17日，因黃金柱
    為毒品列管人口，經警通知到場採集尿液送驗，結果呈嗎啡
    、可待因陽性反應。
  (三)意圖為自己不法之所有，而基於竊盜之犯意，於99年10月1
    日5 時30分許，在高雄市新興區○○○路6 之21號前，見沈
    智鴻所有停放該處之車牌號碼OIW-542 號重型機車鑰匙未取
    下，即以該鑰匙發動電門啟動機車竊取之，供己代步使用。
    嗣為沈智鴻發現報警，於同年10月3 日22時許，黃金柱騎乘
    上開機車，在高雄市監埕區○○○路14巷口為警查獲。
  (四)意圖為自己不法之所有，而基於竊盜之犯意，於99年10月5
    日3 時許，進入高雄市前金區○○○路100 號施工中之工地
    ，徒手竊取蘇博正所有、置放在上址之電線3 捆，得手後置
    於地下室入口處，並繼續蒐尋財物時，適為該工地保全施貴
    豐當場發現並報警查獲。
  (五)意圖為自己不法之所有，而基於竊盜之犯意，於99年10月7
    日12時20分許，行經高雄市○○區○○路121 巷4 號前，見
    施博仁所有之車牌號碼XIX-906 號重型機車停放在該處，即
    以自備鑰匙開啟該機車電門後竊取之，供己代步之用。
  (六)意圖為自己不法之所有，而基於竊盜之犯意，於99年10月20
    日15時40分許，黃金柱騎乘上揭XIX-906 號重型機車，行經
    高雄市前金區○○○路76巷22號前，趁無人注意之際，竊取
    邱勇偉所有置於車牌號碼8291-WT 號自用小貨車上之交流電
    弧焊接機1 台，得手後將該電弧焊接機置於XIX -906號重型
    機車腳踏板上，正欲離去時，適為員警當場查獲。
  (七)意圖為自己不法之所有，而基於竊盜之犯意，於99年10月23
    日19時30分許，在高雄市前金區○○○路135 號前，見姚明
    寶所有之車牌號碼ZBU-248 號輕型機車（廠牌：山葉、顏色
    ：黑色）停放在該處，即以自備鑰匙1 支開啟該機車電門後
    竊取之，供己代步之用；
  (八)意圖為自己不法之所有，而基於竊盜之犯意，於99年10月26
    日6 時30分許，進入高雄市○○區○○街30巷47號施工中之
    工地，徒手竊取蔡鴻汶所有、置放在上址之輕型鬆土機1臺
    ，得手後逃離現場。嗣於同日上午7 時許，黃金柱騎乘前揭
    機車載運上開鬆土機，行經高雄市○○區○○路與市中路口
    時，為警欄檢查獲。
  (九)意圖為自己不法之所有，而基於竊盜之犯意，於99年10月31
    日2 時許，至高雄市苓雅區○○○街100 號施工中之工地，
    撿持現場置放客觀上足以對人之生命、身體安全構成威脅且
    具有危險性可供兇器使用之老虎鉗、螺絲起子各1 支及美工
    刀2 支，並用以竊取工地內之電線4 梱得手。嗣因黃金柱剪
    斷電源線造成停電，為附近住戶發現後報警查獲。
二、案經高雄市政府警察局、高雄市政府警察局新興分局、苓雅
    分局、鹽埕分局移送暨沈智鴻訴由高雄市政府警察局鹽埕分
    局移送臺灣高雄地方法院檢察署檢察官偵查起訴。
    理  由
一、本件被告黃金柱所犯係死刑、無期徒刑、最輕本刑為3 年以
    上有期徒刑以外之罪，其於準備程序進行中，就被訴事實為
    有罪之陳述，經受命法官告知簡式審判程序之旨，並聽取當
    事人之意見後，本院合議庭認無不得或不宜改依簡式審判程
    序進行之情形，爰依刑事訴訟法第273 條之1 第1 項規定，
    裁定本件由受命法官獨任進行簡式審判程序。又本件卷內之
    證據資料，依同法第273 條之2 規定，不受同法第159 條第
    1 項關於傳聞法則規定之限制，依法均有證據能力，合先敘
    明。
二、上揭事實，業據被告於本院審理中坦承不諱，且分別經證人
    姚明寶、蔡鴻汶、謝和輝、蔡天祥、許顏叔、柯茗元、駱壽
    山、沈智鴻、蘇博正、施貴豐、邱勇偉、施博仁等人於警詢
    中證述在卷，並有毒品尿液編號姓名對照表（編號：B045）
    、高雄市立凱旋醫院99年4 月6 日濫用藥物尿液檢驗報告、
    應受尿液採驗人尿液檢體採集送驗紀錄表（編號：VＺ000000
    00000 ）、高雄市立凱旋醫院99年4 月15日濫用藥物尿液檢
    驗報告、高雄市政府警察局鹽埕分局扣押筆錄及扣押物品目
    錄表、照片28張、贓物認領保管單7 紙、高雄市政府警察局
    車輛協尋電腦輸入單、失車案件基本資料詳細畫面報表、高
    雄市政府警察局新興分局搜索扣押筆錄及扣押物品目錄表、
    高雄市政府警察局新興分局自強路派出所搜索扣押筆錄及扣
    押物品目錄表、高雄市政府警察局保安警察大隊扣押筆錄、
    苓雅分局成功派出所搜索筆錄及扣押物品目錄表等證據在卷
    可稽，又扣案之老虎鉗、螺絲起子各1 支及美工刀2 支，材
    質均為鐵製、質地堅硬，且前端尖銳，若用以攻擊人體，勢
    將造成人身之傷害，要屬刑法第321 條第1 項第3 款所定兇
    器無訛，足認被告前開任意性之自白與事實相符，得作為被
    告有罪之證據。從而，本件事證明確，被告犯行堪以認定，
    應依法論科。
三、按攜帶兇器竊盜，只須行竊時，攜帶具有危險性之兇器為已
    足，本件就犯罪事實一(九)部分，被告持以行竊之老虎鉗、螺
    絲起子各1 支及美工刀2 支，雖為置放於行竊現場之物，並
    非被告所攜往，然被告既於行竊之際攜之為工具，在客觀上
    已足對他人之生命身體構成威脅，具有危險性，自應成立刑
    法第321 條第1 項第3 款之攜帶兇器竊盜罪。是核被告就犯
    罪事實一(一)、(二)所為，均係犯毒品危害防制條例第10條第1
    項之施用第一級毒品罪。被告為施用而持有第一級毒品之低
    度行為，為施用第一級毒品之高度行為所吸收，均不另論罪
    ；就犯罪事實一(三)至(八)所為，均係犯刑法第320 條第1 項之
    竊盜罪；就犯罪事實一(九)所為，則係犯刑法第321 條第1 項
    第3 款之攜帶兇器竊盜罪。被告上開所犯9 罪間，犯意各別
    ，行為互殊，應予分論併罰。又被告有如事實欄所記載論罪
    科刑執行完畢之紀錄，有臺灣高等法院被告前案紀錄表1 份
    附卷可考，其於有期徒刑執行完畢後，5 年內故意再犯本件
    有期徒刑以上之9 罪，均為累犯，應各依刑法第47條第1 項
    規定，加重其刑。本院審酌被告因施用毒品案件，迭經觀察
    、勒戒、強制戒治及法院科刑判決後，竟再為本件犯行，足
    見其惡習已深，且戒絕毒癮之意志不堅，未能體悟施用毒品
    對自己、家人造成之傷害及社會之負擔，自屬可議，惟念施
    用毒品本質上係屬戕害自身健康之行為，尚未直接危害他人
    ，反社會性程度應屬較低；復審酌被告正值中壯之年，不思
    以己力正當賺取財物，反貪圖私利，欲不勞而獲，任意以徒
    手或攜帶兇器之方式竊取他人財物，不僅侵害他人之財產權
    ，更嚴重影響社會治安，參以被告竊取財物之財產價值、所
    持兇器之種類與數量、未持兇器攻擊他人，所為實值非難；
    末考量被告犯後雖坦承犯行，惟其前科累累，素行非佳，有
    上開被告前案紀錄表可按，且其本件所為犯行眾多，惡性非
    輕，及其智識程度為國小畢業，現無工作及收入等一切情狀
    ，分別量處如主文所示之刑，並依刑法第51條第5 款規定，
    定其應執行之刑，以資懲儆。至被告本件用以犯攜帶兇器竊
    盜罪之老虎鉗、螺絲起子各1 支及美工刀2 支，因非屬被告
    所有，自不為沒收之諭知，併此敘明。
據上論斷，應依刑事訴訟法第273 條之1 第1 項、第284 條之1
、第299 條第1 項前段，毒品危害防制條例第10條第1 項，刑法
第11條前段、第320 條第1 項、第321 條第1 項第3 款、第47條
第1項 、第51條第5 款，刑法施行法第1 條之1 ，判決如主文。
本案經檢察官王清海到庭執行職務。
中    華    民    國    100     年    1   月    25    日
                  刑事第十庭    法  官  林裕凱
以上正本證明與原本無異。
如不服本判決應於收受判決後10日內向本院提出上訴書狀，並應
敘述具體理由。其未敘述上訴理由者，應於上訴期間屆滿後20日
內向本院補提理由書(均須按他造當事人之人數附繕本)「切勿逕
送上級法院」。
中    華    民    國    100     年    1   月    25    日
                                書記官  黃振祐
附錄所犯法條
毒品危害防制條例第10條
施用第一級毒品者，處 6 月以上 5 年以下有期徒刑。
施用第二級毒品者，處 3 年以下有期徒刑。
中華民國刑法第320條
（普通竊盜罪、竊佔罪）
意圖為自己或第三人不法之所有，而竊取他人之動產者，為竊盜
罪，處5  年以下有期徒刑、拘役或 5 百元以下罰金。
意圖為自己或第三人不法之利益，而竊佔他人之不動產者，依前
項之規定處斷。
前二項之未遂犯罰之。
中華民國刑法第321條
（加重竊盜罪）
犯竊盜罪而有左列情形之一者，處 6 月以上、 5 年以下有期徒
刑：
一、於夜間侵入住宅或有人居住之建築物、船艦或隱匿其內而犯
    之者。
二、毀越門扇、牆垣或其他安全設備而犯之者。
三、攜帶兇器而犯之者。
四、結夥三人以上而犯之者。
五、乘火災、水災或其他災害之際而犯之者。
六、在車站或埠頭而犯之者。
前項之未遂犯罰之。